臺灣高雄地方法院民事裁定　　　　　　　　　　　　　九十三年度簡抗字第二二號
　　抗　告　人　乙○○
　　訴訟代理人　李文禎　　　　　律師
　　　　　　　　黃如流　　　　　律師
抗告人因與甲○○○○○○間遷讓房屋事件，對於民國九十三年十月十五日本院簡易
庭九十三年度雄簡字第四九二八號所為裁定提起抗告，本院裁定如下：
    主      文
原裁定廢棄。
本件訴訟標的價額核定為新臺幣陸拾玖萬貳仟元，應徵第一審裁判費新台幣柒仟陸佰
元。
    理      由
一、按請求遷讓房屋之訴，係以租賃物返還請求權為訴訟標的。其訴訟標的之價額，
    應以房屋之價額為準。本院民國二十九年上字第九三五號著有判例（最高法院八
    十年度台抗字第二九０號裁判要旨參照）。而按當事人本於租賃物返還請求權，
    請求他方遷讓房屋，既應依房屋價額計算裁判費，則依所有物返還請求權，請求
    遷讓房屋，依裁判要旨所示，自亦應依房屋價額核計裁判費。又按核定訴訟標的
    之價額，以起訴時之交易價額為準；無交易價額者，以原告就訴訟標的所有之利
    益為準，民事訴訟法第七十七條之一第二項定有明文。
二、抗告意旨略以：抗告人於原審本於民法第七百六十七條所有物返還請求權，請求
    原審被告甲○○○○○○應將抗告人所有門牌號碼高雄市前金區○○○路五六一
    號房屋乙幢（下稱系爭房屋）遷讓交還；暨依不當得利請求權，請求給付相當於
    使用房屋應付租金之不當利益（原審就不當得利部分未核裁判費用），其中遷讓
    房屋部分訴訟標的，不及於土地部分，則審酌遷讓房屋部分裁判費時，自應以訴
    訟標的物即房屋之交易價額為據，不應計算土地部分之交易價額。詎原審裁定命
    抗告人補繳遷讓房屋訴裁判費時，竟將房屋坐落之土地價值計入，顯屬違誤，爰
    依法提起抗告等語。
三、經查，本件抗告人既本於所有物返還請求權，請求原審被告遷讓房屋，揆諸前揭
    說明，核定抗告人於原審提起遷讓房屋之訴之裁判費，自應以該房屋交易價額為
    據。次查，抗告人於九十三年五月二十一日以拍賣方式，向本院拍得系爭房屋，
    其拍定價格為新台幣（下同）六十九萬二千元，其中保存登記建物部分價額為五
    十六萬四千元，未辦保存登記部分價額為十二萬八千元乙節，有權利移轉證書及
    建物登記謄本各一件附於原審卷可稽，堪認系爭房屋交易價額為六十九萬二千元
    。揆諸前揭說明，核定本件訴訟標的之價額，自應以系爭房屋交易價額六十九萬
    二千元為據。原審以系爭房屋課稅現值六十三萬四千二百元，認作系爭房屋交易
    價額，與本院認定不符部分，自有可議。綜上所述，本件訴訟標的應徵第一審裁
    判費應為七千六百元。原審未察，遽依系爭房屋課稅現值及坐落基地交易價額為
    計算裁判費之標準，自有未合，抗告意旨指摘原裁定此部分不當，為有理由，應
    由本院將原裁定關於訴訟標的之核定及計算部分，予以廢棄，爰另為裁定如主文
    所示。
四、據上論結，本件抗告為有理由，依民事訴訟法第四百三十六條之一第三項、第四
    百九十二條，裁定如主文。
中　　　華　　　民　　　國　　九十三　　年　　 十一　　 月　　　四　　　日
    　　　　　　　　　　　　　　     臺灣高雄地方法院民事第二庭
~B審判長法官　李昭彥
~B法　　　官　劉定安
~B法　　　官　黃呈熹
正本係照原本作成。
本裁定不得再抗告。
中　　　華　　　民　　　國　　九十三　　年　　 十一　　 月　　　四　　　日
~B法院書記官　鄭翠蘭
